Images du répertoire du notaire Nicolas Le Vasseur pour l'étude XXXV
Archives nationales de France
Images du répertoire du notaire Nicolas Le Vasseur pour l'étude XXXV
26 janvier 1646 - 28 février 1673
MC/RE/XXXV/6
Etude XXXV; Le vasseur, Nicolas
Un registre
Archives nationales de France
Minutes et répertoires: la loi 2008-696 du 15 juillet 2008 relative aux archives a fixé à 75 ans à compter de la date de l'acte, ou à 25 ans à compter de la date du décès de l'intéressé si ce délai est plus bref, le délai de communication des minutes et répertoires des notaires; ce délai est porté à 100 ans à compter de la date de l'acte si le document se rapporte à un mineur (code du Patrimoine, articles L213-2, 4e d et 5e).
Autres documents de l'étude (dossiers de clients, comptabilité...): s'agissant d'archives privées, ces documents sont communicables selon les modalités fixées par le déposant ou le donateur.
Certains documents ne sont pas accessibles sous leur forme originale en raison de leur mauvais état de conservation.
Registre entré aux Archives nationales en 1929.
Le répertoire comporte 254 feuillets et fait partie d'un registre de 414 feuillets de papier manuscrits, hauteur 33 x largeur 21 cm. Le registre n'est pas en bon état.
Registre folioté en 2003 (foliotation non visible à l'écran)
Images des répertoires de l’étude XXXV
Archives de l'étude XXXV
répertoire d'officier public ministériel
- Répertoire chronologique pour la période du 26 janvier 1646 au 28 février 1673, 26 janvier 1646 - 28 février 1673; MC/RE/XXXV/6
  Le registre contient aussi le répertoire du notaire Nicolas II Boindin pour la période du 11 avril 1673 au 30 juin 1690.
  Le répertoire contient les informations suivantes: 1. nature de l'acte; 2. nom, prénom, des parties; 3. date du jour.
  Entre juin 1648 (fol. 25) et juillet 1669 (fol. 214), des blasons ont été dessinés dans les marges pour des actes passés par des familles nobles (Lamoignon, Fouquet, Colbert, etc.) ou des communautés religieuses (Augustins déchaussés).
  Voir aussi dans le répertoire de maître Thion de la Chaume, un état des minutes manquantes pour la période du 25 décembre 1645 au 14 janvier 1653: MC/RE/XXXV/16, f°39
  répertoire
  - Liste chronologique des actes pour la période du 26 janvier au 31 décembre 1646, 26 janvier - 31 décembre 1646; 1 v°-11 v°; 11 feuillets
    Les inventaires sont répertoriés en tête de chaque demi-année.
  - Liste chronologique des actes pour la période du 2 janvier au 31 décembre 1647, 2 janvier - 31 décembre 1647; 11 v°-20 v°; 10 feuillets
  - Liste chronologique des actes pour la période du 2 janvier au 30 décembre 1648, 2 janvier - 30 décembre 1648; 20 v°-30 r°; 11 feuillets
  - Liste chronologique des actes pour la période du 4 janvier au 31 décembre 1649, 4 janvier - 31 décembre 1649; 30 r°-38 r°; 9 feuillets
  - Liste chronologique des actes pour la période du 3 janvier au 31 décembre 1650, 3 janvier - 31 décembre 1650; 38 r°-46 v°; 9 feuillets
  - Liste chronologique des actes pour la période du 1er janvier au 31 décembre 1651, 1er janvier - 31 décembre 1651; 47 r°-56 r°; 10 feuillets
  - Liste chronologique des actes pour la période du 3 janvier au 30 décembre 1652, 3 janvier - 30 décembre 1652; 56 r°-62 v°; 7 feuillets
  - Liste chronologique des actes pour la période du 1er janvier au 31 décembre 1653, 1er janvier - 31 décembre 1653; 63 r°-71 v°; 9 feuillets
  - Liste chronologique des actes pour la période du 1er janvier au 28 décembre 1654, 1er janvier - 28 décembre 1654; 71 v°-79 r°; 9 feuillets
  - Liste chronologique des actes pour la période du 1er janvier au 31 décembre 1655, 1er janvier - 31 décembre 1655; 79 v°-86 v°; 8 feuillets
  - Liste chronologique des actes pour la période du 4 janvier au 30 décembre 1656, 4 janvier - 30 décembre 1656; 87 r°-95 r°; 9 feuillets
  - Liste chronologique des actes pour la période du 1er janvier au 31 décembre 1657, 1er janvier - 31 décembre 1657; 95 v°-104 v°; 10 feuillets
  - Liste chronologique des actes pour la période du 3 janvier au 30 décembre 1658, 3 janvier - 30 décembre 1658; 104 v°-113 v°; 10 feuillets
  - Liste chronologique des actes pour la période du 1er janvier au 31 décembre 1659, 1er janvier - 31 décembre 1659; 113 v°-122 v°; 10 feuillets
  - Liste chronologique des actes pour la période du 1er janvier au 31 décembre 1660, 1er janvier - 31 décembre 1660; 123 r°-131 r°; 9 feuillets
  - Liste chronologique des actes pour la période du 3 janvier au 30 décembre 1661, 3 janvier - 30 décembre 1661; 131 v°-140 v°; 10 feuillets
  - Liste chronologique des actes pour la période du 2 janvier au 30 décembre 1662, 2 janvier - 30 décembre 1662; 141 r°-150 v°; 10 feuillets
  - Liste chronologique des actes pour la période du 3 janvier au 30 décembre 1663, 3 janvier - 30 décembre 1663; 151 r°-160 v°; 10 feuillets
  - Liste chronologique des actes pour la période du 1er janvier au 31 décembre 1664, 1er janvier - 31 décembre 1664; 161 r°-170 r°; 10 feuillets
  - Liste chronologique des actes pour la période du 3 janvier au 31 décembre 1665, 3 janvier - 31 décembre 1665; 170 v°-179 v°; 10 feuillets
  - Liste chronologique des actes pour la période du 2 janvier au 31 décembre 1666, 2 janvier - 31 décembre 1666; 180 r°-189 v°; 10 feuillets
  - Liste chronologique des actes pour la période du 2 janvier au 30 décembre 1667, 2 janvier - 30 décembre 1667; 190 r°-198 v°; 9 feuillets
  - Liste chronologique des actes pour la période du 2 janvier au 31 décembre 1668, 2 janvier - 31 décembre 1668; 199 r°-207 v°; 9 feuillets
  - Liste chronologique des actes pour la période du 1er janvier au 31 décembre 1669, 1er janvier - 31 décembre 1669; 208 r°-218 v°; 11 feuillets
  - Liste chronologique des actes pour la période du 1er janvier au 31 décembre 1670, 1er janvier - 31 décembre 1670; 219 r°-230 r°; 12 feuillets
  - Liste chronologique des actes pour la période du 2 janvier au 31 décembre 1671, 2 janvier - 31 décembre 1671; 230 v°-240 v°; 11 feuillets
    Les "quittances d'emploi fait par Germain Dusur des deniers" des constitutions du 3 mars et du 18 décembre 1671 faites "au profit de la confrérie du Bon Secours" sont inscrites à la fin du répertoire (f°253)
  - Liste chronologique des actes pour la période du 1er janvier au 31 décembre 1672, 1er janvier - 31 décembre 1672; 241 r°-251 v°; 11 feuillets
  - Liste chronologique des actes pour la période du 2 janvier au 28 février 1673, 2 janvier - 28 février 1673; 252 r°-253 v°; 2 feuillets
    Voir au f° 253 r°-v° les quittances des constitutions du 3 mars et du 18 décembre 1671 au profit de la confrérie du Bon Secours.